【裁判字號】    98,易,650
【裁判日期】    990107
【裁判案由】    竊盜
【裁判全文】
臺灣雲林地方法院刑事判決               98年度易字第650號
公  訴  人  臺灣雲林地方法院檢察署檢察官
被      告  甲○○
上列被告因竊盜案件，經檢察官提起公訴（98年度偵字第5594號
），嗣因被告就被訴事實為有罪之陳述，經本院裁定適用簡式審
判程序審理，判決如下：
    主    文
甲○○犯如附表編號１至６所示竊盜罪，均為累犯，各處如附表
所示之刑。應執行有期徒刑壹年陸月，如易科罰金，以新臺幣壹
仟元折算壹日，扣案之鑰匙貳支均沒收。
    事    實
一、甲○○前於民國97年間，因竊盜案件，經本院以97年度易字
    第725 號判處應執行有期徒刑1 年2 月確定，甫於98年10月
    28日因徒刑執行完畢出監。詎其仍不知悔改，竟意圖為自己
    不法之所有，自98年11月02日起迄同月11日止，分別於附表
    所示之時、地，以如附表所示之方式竊取如附表所示之機車
    得手，並旋將該機車作為代步之交通工具。嗣經警調閱上開
    機車失竊現場之監視錄影帶影像後，始循線於98年11月11日
    23時許，在雲林縣虎尾鎮○○路中正網咖店內查獲，並扣得
    其所有之鑰匙2 支（起訴書誤載為3 支，乃因其中1 支已發
    還被害人乙○○）。
二、案經雲林縣警察局虎尾分局報告臺灣雲林地方法院檢察署檢
    察官偵查起訴。
    理    由
壹、程序事項：
    被告甲○○所犯刑法第320 條第1 項之竊盜罪，係屬死刑、
    無期徒刑、最輕本刑為3 年以上有期徒刑以外之罪，其於審
    理程序就前揭被訴事實為有罪之陳述，經告知簡式審判程序
    之旨，並聽取其與公訴人之意見後，本院裁定進行簡式審判
    程序，是本件證據之調查，依刑事訴訟法第273 條之2 規定
    ，不受同法第159 條第1 項、第161 條之2 、第161 條之3
    、第163 條之1 及第164 條至第170 條規定之限制，合先敘
    明。
貳、實體部分：
一、認定犯罪事實所憑之證據及理由：
    上揭犯罪事實，業據被告於警詢時、偵查中及本院審理時，
    均坦承不諱（見警卷第8-14頁、偵卷第15-18 頁、本院卷第
    28頁），核與被害人己○○、丁○○、乙○○、戊○○、庚
    ○○、丙○○指述之情節大致相符，並有贓物認領保管單6
    份、照片14張及雲林縣警察局車輛尋獲電腦輸入單5 紙附卷
    可佐（見警卷第15-28 頁、第31-50 頁），足認被告自白與
    事實相符而堪採信。本案事證明確，被告犯行堪以認定，應
    依法論科。
二、論罪科刑之理由：
  (一)核被告如附表編號1 至6 所為，均係犯刑法第320 條第1 項
    之竊盜罪。
  (二)被告所為6 次竊盜犯行，犯意各別，且被害人不同，行為各
    自獨立，應分論併罰。
  (三)被告有前述犯罪事實欄所記載之前科紀錄，此觀卷附臺灣高
    等法院被告前案紀錄表可明，其於有期徒刑執行完畢後5 年
    內故意再犯本件有期徒刑以上之罪，均為累犯，各應依刑法
    第47條第1 項之規定加重其刑。
  (四)爰審酌被告前有竊盜前科，可見平日素行不佳，年僅25歲縱
    罹患氣喘、胃食道逆流等疾病，亦應盡其所能尋正途獲取財
    物，卻因欠缺交通工具，即隨意竊取他人機車供代步之犯罪
    動機，造成被害人財產上之損害，甫於98年10月28日出監後
    之一星期內即犯下本案，且於短短10日內即行竊6 件，足徵
    被告無視法紀，尊重他人財產權觀念薄弱，誠屬不該，惟念
    及被害人嗣後均已領回失竊機車，及其於警詢、偵訊及本院
    審理時，均坦承犯行，態度良好，以及其自承僅國中肄業，
    智識程度不高，兼衡其犯罪手段、家庭狀況、檢察官求處各
    罪均判處有期徒刑4 月，並定應執行刑為有期徒刑1 年6 月
    ，而被告亦表示可以接受上開刑度（見本院卷第30頁）等一
    切情狀，各量處如主文所示之刑，並定其應執行之刑，併諭
    知上開宣告刑暨執行刑之易科罰金折算標準。
  (五)扣案之鑰匙2 支，係被告所有供本案行竊所用之物，業據被
    告供承在卷（見本院卷第28頁反面），爰均依刑法第38條第
    1 項第2 款規定，宣告沒收。
、適用之法律：
一、刑事訴訟法第273 條之1 第1 項、第284 條之1 、第299 條
    第1 項前段。
二、刑法第320 條第1 項、第47條第1 項、第41條第1 項前段、
    第8 項、第51條第5 款、第38條第1 項第2 款。
三、刑法施行法第1 條之1 第1 項、第2 項前段 。
本案經檢察官陳宏瑋到庭執行職務。
中    華    民    國    99    年    1     月     7    日
                        刑事第七庭    法  官  許佩如
以上正本證明與原本無異。
如不服本判決應於收受判決後10日內向本院提出上訴書狀，並應
敘述具體理由；其未敘述上訴理由者，應於上訴期間屆滿後20日
內向本院補提理由書（均須按他造當事人之人數附繕本）。「切
勿逕送上級法院」。
                                      書記官  徐基典
中    華    民    國    99    年    1     月     7    日
附錄本案論罪科刑法條全文：
【刑法第320 條】：
  意圖為自己或第三人不法之所有，而竊取他人之動產者，為竊
  盜罪，處五年以下有期徒刑、拘役或五百元以下罰金。
  意圖為自己或第三人不法之利益，而竊佔他人之不動產者，依
  前項之規定處斷。
  前二項之未遂犯罰之。
 附表：
  ┌──┬───┬───┬───┬────┬─────┬────────┐
  │編號│ 時間 │ 地點 │被害人│竊取方式│竊得之財物│     宣告刑     │
  ├──┼───┼───┼───┼────┼─────┼────────┤
  │1   │98年11│雲林縣│己○○│以自備鑰│車牌號碼  │犯竊盜罪，累犯，│
  │    │月02日│虎尾鎮│      │匙插入被│JSO-492號 │處有期徒刑肆月，│
  │    │15時30│立仁里│      │害人所有│重型機車  │如易科罰金，以新│
  │    │分許  │黃昏市│      │或所使用│          │臺幣壹仟元折算壹│
  │    │      │場之停│      │之重型機│          │日，扣案之鑰匙貳│
  │    │      │車場處│      │車鑰匙孔│          │支均沒收。      │
  │    │      │      │      │內發動機│          │                │
  │    │      │      │      │車。    │          │                │
  ├──┼───┼───┼───┼────┼─────┼────────┤
  │2   │98年11│雲林縣│丁○○│同上。  │車牌號碼  │犯竊盜罪，累犯，│
  │    │月05日│虎尾鎮│      │        │HB8-060號 │處有期徒刑肆月，│
  │    │08時15│文化路│      │        │重型機車  │如易科罰金，以新│
  │    │分許  │虎尾科│      │        │          │臺幣壹仟元折算壹│
  │    │      │技大學│      │        │          │日，扣案之鑰匙貳│
  │    │      │左側校│      │        │          │支均沒收。      │
  │    │      │門停車│      │        │          │                │
  │    │      │場處  │      │        │          │                │
  ├──┼───┼───┼───┼────┼─────┼────────┤
  │3   │98年11│雲林縣│乙○○│趁被害人│車牌號碼  │犯竊盜罪，累犯，│
  │    │月09日│虎尾鎮│      │機車鑰匙│KZ8-497號 │處有期徒刑肆月，│
  │    │23時48│中央街│      │未取下之│重型機車  │如易科罰金，以新│
  │    │分許  │8 號  │      │際，發動│          │臺幣壹仟元折算壹│
  │    │      │      │      │機車。  │          │日。            │
  │    │      │      │      │        │          │                │
  ├──┼───┼───┼───┼────┼─────┼────────┤
  │4   │98年11│雲林縣│戊○○│以自備鑰│車牌號碼  │犯竊盜罪，累犯，│
  │    │月10日│虎尾鎮│      │匙插入被│YKS-257號 │處有期徒刑肆月，│
  │    │18時15│水源路│      │害人所有│重型機車  │如易科罰金，以新│
  │    │分許  │虎尾鎮│      │或所使用│          │臺幣壹仟元折算壹│
  │    │      │立運動│      │之重型機│          │日，扣案之鑰匙貳│
  │    │      │場旁  │      │車鑰匙孔│          │支均沒收。      │
  │    │      │      │      │內發動機│          │                │
  │    │      │      │      │車。    │          │                │
  ├──┼───┼───┼───┼────┼─────┼────────┤
  │5   │98年11│雲林縣│庚○○│同上。  │車牌號碼  │犯竊盜罪，累犯，│
  │    │月10日│虎尾鎮│      │        │FCB-248號 │處有期徒刑肆月，│
  │    │14時許│民主3 │      │        │重型機車  │如易科罰金，以新│
  │    │      │路14號│      │        │          │臺幣壹仟元折算壹│
  │    │      │      │      │        │          │日，扣案之鑰匙貳│
  │    │      │      │      │        │          │支均沒收。      │
  ├──┼───┼───┼───┼────┼─────┼────────┤
  │6   │98年11│雲林縣│丙○○│同上。  │車牌號碼  │犯竊盜罪，累犯，│
  │    │月11日│虎尾鎮│      │        │HFA-579號 │處有期徒刑肆月，│
  │    │19時許│公安里│      │        │重型機車  │如易科罰金，以新│
  │    │      │老人會│      │        │          │臺幣壹仟元折算壹│
  │    │      │館前  │      │        │          │日，扣案之鑰匙貳│
  │    │      │      │      │        │          │支均沒收。      │
  └──┴───┴───┴───┴────┴─────┴────────┘

司法院資訊處製作；財團法人民間司法改革基金會備份。
